# 请教陈老师-被投资公司增资扩股实现的处置收益是否确认递延所得税

提问人：司马帝喾 时间：2013-06-26 19:03:28
陈老师，现在遇到一个问题，A公司投资了B公司，持股30%，为联营公司。后因其他股东对B公司增资导致A公司的持股比例下降至25%，仍然是联营公司。但由于持股比例下降，A公司帐面确认了投资处置损益，并计入当期损益。 这个在税法上是不交税的，论坛里面也有人讨论过。 现在的问题是：是否应当对这部分投资处置损益确认递延所得税。
我个人认为是应该确认的，待最终处置的时候，递延所得税转出。但也有人认为，投资目的是长期持有的，未来计划通过分红获利，而不是处置获利，所以不应该确认递延所得税。
不知道陈老师有何意见？ 谢谢！

回答人：chenyiwei
根据《企业会计准则第 18 号——所得税》第十二条规定，企业对与子公司、联营企业及合营企业投资相关的应纳税暂时性差异，应当确认相应的递延所得税负债。但是，同时满足下列条件的除外：（一）投资企业能够控制暂时性差异转回的时间；（二）该暂时性差异在可预见的未来很可能不会转回。 因此，如果有证据表明管理层在可预见的未来没有处置该联营企业股权的意图，且企业具有长期持有该股权所需的财务能力，也具有合理的商业理由（如被投资企业预计经营状况稳定，能给企业带来稳定的投资回报；投资方企业预计不会出现急需现金而需通过处置资产筹措资金的情况等），则可以不就此确认递延所得税负债。

回答人：chenyiwei
回复 hcl1986 的帖子
暂时性差异的发生和转回是相对的，是指某项资产或负债的账面价值和计税基础之间的差异从零开始逐步扩大，到一定程度后又逐步趋于缩小的过程，其中差异扩大的过程习惯上称为暂时性差异的发生；差异缩小的过程习惯上称为暂时性差异的转回。任何暂时性差异最终都是要消除（即完全转回）的，到完全转回时点的暂时性差异金额恢复为零，即在一项暂时性差异从发生、转回到消除的全过程中，对利润表上的所得税费用的累计影响金额为零。
对于长期股权投资而言，暂时性差异的转回只能通过处置股权实现（税法规定符合条件的居民企业之间的股息红利收入为免税收入，所以没有税务影响，不涉及暂时性差异转回）。由于一般情况下投资方企业可以自主决定投资的持有或者处置，也就可以自主决定暂时性差异转回的时间。

提问人：hcl1986 时间：2013-06-27 08:28:58
回复 chenyiwei 的帖子
“该暂时性差异在可预见的未来很可能不会转回”，能分解一下吗？

回答人：chenyiwei
从现行税法的规定可以推断出，这种应纳税暂时性差异只有在处置股权时才能转回（因为分回的股息、红利是免税收入），所以只要能够证明在可预见的未来不会发生处置该被投资单位股权的情况，即可满足不确认的条件。

提问人：hcl1986 时间：2013-06-28 19:46:38
回复 chenyiwei 的帖子
（一）投资企业能够控制暂时性差异转回的时间；（二）该暂时性差异在可预见的未来很可能不会转回。这两条根据你的解释是不是就是投资方企业可以自主决定投资的持有或者处置，但可预见的未来不会发生处置该被投资单位股权。

回答人：chenyiwei
是。